臺灣高等法院刑事判決　　　　　　　　95年度上訴字第1592號
上　訴　人
即　被　告　黃錦清
指定辯護人　李宏文律師
上　訴　人
即　被　告　許峰傑
選任辯護人　范晉魁律師
上　訴　人
即　被　告　詹美琪
選任辯護人　趙國生律師
上　訴　人
即　被　告　甲○○
指定辯護人　吳麗雲律師
上列上訴人等因毒品危害防制條例等案件，不服臺灣板橋地方法
院93年度訴字第2145號，中華民國95年3月31日第一審判決；及
同院95年度訴緝字第111號，95年9月20日第一審判決（起訴案號
：臺灣板橋地方法院檢察署93年度偵字第9795號），提起上訴，
本院判合併審理，判決如下：
    主  文
原判決關於黃錦清販賣第一級及第二級毒品部分及定應執行刑部
分；暨許峰傑、詹美琪、甲○○部分均撤銷。
黃錦清共同連續販賣第一級毒品，處有期徒刑柒年陸月，扣案如
附表編號(一)所示之第一級毒品海洛因沒收銷燬之，如附表編號(三)
所示之物均沒收，販賣第一級毒品所得財物新臺幣壹萬仟佰
柒拾伍元沒收之，如全部或一部不能沒收時，以其財產抵償之；
又共同連續販賣第二級毒品，處有期徒刑柒年肆月，扣案如附表
編號(二)所示之第二級毒品甲基安非他命沒收銷燬之，如附表編號
(三)所示之物均沒收，販賣第二級毒品所得財物新臺幣伍仟元沒收
之，如全部或一部不能沒收時，以其財產抵償之；應執行有期徒
刑拾肆年，扣案如附表編號(一)、編號(二)所示之毒品均沒收銷燬之
，如附表編號(三)所示之物均沒收，販賣第一級毒品所得財物新臺
幣壹萬仟佰柒拾伍元、販賣第二級毒品所得財物新臺幣伍仟
元均沒收之，如全部或一部不能沒收時，以其財產抵償之。
許峰傑共同連續販賣第一級毒品，累犯，處有期徒刑柒年陸月，
扣案如附表編號(一)所示之第一級毒品海洛因沒收銷燬之，如附表
編號(三)所示之物均沒收，販賣第一級毒品所得財物新臺幣壹萬
仟佰柒拾伍元沒收之，如全部或一部不能沒收時，以其財產抵
償之；又共同連續販賣第二級毒品，累犯，處有期徒刑柒年肆月
，扣案如附表編號(二)所示之第二級毒品甲基安非他命沒收銷燬之
，如附表編號(三)所示之物均沒收，販賣第二級毒品所得財物新臺
幣伍仟元沒收之，如全部或一部不能沒收時，以其財產抵償之；
應執行有期徒刑拾肆年，扣案如附表編號(一)、編號(二)所示之毒品
均沒收銷燬之，如附表編號(三)所示之物均沒收，販賣第一級毒品
所得財物新臺幣壹萬仟佰柒拾伍元、販賣第二級毒品所得財
物新臺幣伍仟元均沒收之，如全部或一部不能沒收時，以其財產
抵償之。
詹美琪共同連續販賣第一級毒品，處有期徒刑柒年貳月，扣案如
附表編號(一)所示之第一級毒品海洛因沒收銷燬之，如附表編號(三)
所示之物均沒收，販賣第一級毒品所得財物新臺幣壹萬仟佰
柒拾伍元沒收之，如全部或一部不能沒收時，以其財產抵償之；
又共同連續販賣第二級毒品，處有期徒刑柒年貳月，扣案如附表
編號(二)所示之第二級毒品甲基安非他命沒收銷燬之，如附表編號
(三)所示之物均沒收，販賣第二級毒品所得財物新臺幣伍仟元沒收
之，如全部或一部不能沒收時，以其財產抵償之；應執行有期徒
刑拾年陸月，扣案如附表編號(一)、編號(二)所示之毒品均沒收銷
燬之，如附表編號(三)所示之物均沒收，販賣第一級毒品所得財物
新臺幣壹萬仟佰柒拾伍元、販賣第二級毒品所得財物新臺幣
伍仟元均沒收之，如全部或一部不能沒收時，以其財產抵償之。
甲○○共同連續販賣第一級毒品，處有期徒刑柒年貳月，扣案如
附表編號(一)所示之第一級毒品海洛因沒收銷燬之，如附表編號(三)
所示之物均沒收，販賣第一級毒品所得財物新臺幣壹萬仟佰
柒拾伍元沒收之，如全部或一部不能沒收時，以其財產抵償之；
又共同連續販賣第二級毒品，處有期徒刑柒年貳月，扣案如附表
編號(二)所示之第二級毒品甲基安非他命沒收銷燬之，如附表編號
(三)所示之物均沒收，販賣第二級毒品所得財物新臺幣伍仟元沒收
之，如全部或一部不能沒收時，以其財產抵償之；應執行有期徒
刑拾年陸月，扣案如附表編號(一)、編號(二)所示之毒品均沒收銷
燬之，如附表編號(三)所示之物均沒收，販賣第一級毒品所得財物
新臺幣壹萬仟佰柒拾伍元、販賣第二級毒品所得財物新臺幣
伍仟元均沒收之，如全部或一部不能沒收時，以其財產抵償之。
    事  實
一、黃錦清、許峰傑、詹美琪及甲○○前有下載前科紀錄：
  (一)黃錦清於民國九十年間曾犯毒品、偽造文書等案件，經臺灣
    板橋地方法院以九十年度訴字第一四九一號判決判處應執行
    刑有期徒刑一年二月確定。又因偽造文書等案件，經同法院
    以九十年度訴字第一九三七號判決判處應執行有期徒刑九月
    確定，及因贓物案件經臺灣臺北地方法院以九十年度簡字第
    一六九九號判決判處有期徒刑二月確定，經接續執行至九十
    二年八月六日假釋付保護管束出監。黃錦清於假釋期間再因
    違反毒品危害防制條例案件，經臺灣板橋地方法院以九十三
    年度簡字第一四九三號判決判處有期徒刑五月、及經臺灣臺
    北地方法院以九十三年度訴字第一二一九號判決判處有期徒
    刑七月，經裁定定應執行刑有期徒刑十一月，並經撤銷前開
    假釋；另黃錦清因違反毒品危害防制條例案件，又經臺灣板
    橋地方法院以九十三年度訴字第一八○二號判決判處有期徒
    刑一年八月，現入監接續執行殘刑、有期徒刑十一月、一年
    八月（以上均不構成累犯）。
  (二)許峰傑（綽號「黑貓」）於九十二年間因違反毒品危害防制
    條例案件，經臺灣板橋地方法院以九十二年度訴字第五五五
    號判決判處應執行有期徒刑七月確定，於九十三年三月一日
    易科罰金執行完畢（本案構成累犯）。許峰傑另因違反毒品
    危害防制條例及竊盜案件，經同法院以九十二年度易字第一
    八六九號判決判處應執刑有期徒刑一年三月；及因違反毒品
    危害防制條例案件，經臺灣板橋地方法院以九十三年度訴字
    第一六一一號判決判處有期徒刑一年二月，上開有期徒刑經
    裁定定執行刑有期徒刑二年四月確定；許峰傑又另犯強盜案
    ，經臺灣板橋地方法院以九十四年度訴字第三九號判決判處
    有期徒刑五年四月，經本院以九十四年度上訴字第三三○七
    號判決駁回上訴，再經最高法院駁回上訴確定（現執行中，
    不構成累犯）。
  (三)詹美琪於八十三年間即有施用毒品之前科，又於九十三年間
    因違反毒品危害防制條例案件，經臺灣板橋地方法院以九十
    三年度簡字第一五三五號判決判處有期徒刑六月確定；再因
    違反同條例案件，經同法院以九十三年度訴字第一八三六號
    判決判處應執行有期徒刑一年四月、及以九十三年度訴字第
    二三○○號判決判處有期徒刑七月確定，上開有期徒刑一年
    四月及有期徒刑七月並經裁定定執行刑為一年十月，於九十
    五年十二月九日縮刑期滿執行完畢（不構成累犯）。
  (四)甲○○前有賭博前科，並曾因違反毒品危害防制條例，經臺
    灣板橋地方法院裁定觀察、勒戒後，於八十七年七月四日出
    所。
二、黃錦清、詹美琪、許峰傑及甲○○竟均不知悔悟，明知海洛
    因及甲基安非他命係毒品危害防制條例所列之第一級及第二
    級毒品，不得非法持有或販賣，竟意圖營利，基於販賣第一
    級毒品海洛因及第二級毒品甲基安非他命之概括犯意聯絡，
    而共組販賣毒品集團，由黃錦清於九十三年五月間，在不詳
    地點，向綽號「小龍」之成年男子以新臺幣（下同）二萬元
    之代價販入第一級毒品海洛因一錢、以三萬元之代價販入第
    二級毒品甲基安非他命一兩，為牟利，再以葡萄糖稀釋海洛
    因（俗稱洗藥）後，由黃錦清以「0000000000號
    」、「0000000000號」行動電話號碼對外聯繫，
    詹美琪亦使用「0000000000號」行動電話號碼對
    外聯繫，與許峰傑、吳素真所使用之「000000000
    0號」行動電話對外聯絡，主要由黃錦清負責提供毒品海洛
    因、甲基安非他命，詹美琪亦知情參與毒品交易之聯絡，而
    由許峰傑負責自九十三年五月間，與知情之甲○○，連續在
    臺北縣各地，以每○‧二公克海洛因一千元代價、每○‧四
    公克甲基安非他命一千元之代價，販賣予綽號「阿正」、「
    阿彬」、」阿坤」、「阿弟」、「阿鈞」及其他不詳之成年
    人，販賣第一級毒品海洛所得為一萬四千三百七十五元；販
    賣第二級毒品甲基安非他命所得五千元（詳細販賣毒品交易
    之情形詳如附表一所載）。嗣於九十三年六月八日十八時許
    ，經警在許峰傑位於臺北縣板橋市○○路二八九巷三十七號
    四樓住處搜索後查獲，扣得第一級毒品海洛因二十包、第二
    級甲毒品基安非他命二十七包、供販賣毒品所用之毒品分裝
    袋三百三十八包、電子秤三臺、毒品交易帳冊一本等物（詳
    附表編號(一)至編號(三)所載）。
三、案經臺北縣政府警察局板橋分局報請臺灣板橋地方法院檢察
    署檢察官偵查起訴。
    理  由
一、證據能力部分：
  (一)上訴人即被告黃錦清、許峰傑、詹美琪及其等之辯護人爭執
    其等於警詢之自白非出於任意性，而係受員警脅迫而為供述
    云云（第二一四五號原審卷(一)六九頁，第一五九二號本院卷
    (一)二○三頁）。惟查，經原審於九十三年十二月三十日勘驗
    被告等於警詢供述之錄音帶結果「被告黃錦清、詹美琪、甲
    ○○部分均係按其等之自由陳述而記錄，且與筆錄記載相符
    ；僅被告許峰傑部分在錄音時有數次中斷之情形」，有原審
    勘驗筆錄在卷可稽（同上原審卷(一)八一至八五頁）。而稽之
    證人即承辦員警莊啟淵、蘇國忠於原審具結稱「當時係提示
    通訊監察所得譯文後，被告等均自白有販毒犯行；而被告許
    峰傑因施用毒品精神不濟，因此製作筆錄過程有中斷」等語
    （同上原審卷(一)一五二至一六○頁）。故上開警詢錄音中斷
    之情形，既係因被告許峰傑無法陳述時所為，應屬保護受詢
    問人之自由陳述之手段，而無壓制受詢問人自由意志之問題
    ，足認上開自白均出於被告等之任意性供述，且與事實相符
    ，自屬有證據能力之自白。
  (二)另被告等之辯護人於原審及本院爭執本件搜索、扣押之過程
    不合法云云（同上原審卷(一)六九頁，同上本院卷(一)二○五頁
    ）。惟本件員警係經被告許峰傑之同意進行搜索，有許峰傑
    具名之搜索同意書、臺北縣政府警察局板橋分局搜索扣押筆
    錄等件在卷可據（偵卷八、一二頁），復經員警蘇國忠證述
    本件搜索經過甚明（同上原審卷(一)一五九頁）。足見本案之
    搜索過程係經在場之被告許峰傑之同意而進行，程序並無瑕
    疵。且退步言之，縱員警未得被告許峰傑之同意即進行搜索
    程序，惟其扣押所得證據是否採用，仍應本於公共利益與個
    人權利之權衡下以決定，並非斷然推認無證據能力（刑事訴
    訟法第四百十六條第二項參照）。而核以本件被告等所涉為
    販賣第一級毒品、第二級毒品之重罪，且員警係進行通訊監
    察被告後，明確掌握被告等販賣毒品之情節。另由九十三年
    六月七日、六月八日監聽結果，得知被告等又購入毒品即將
    販出（偵卷五三頁監聽譯文），為阻止被告等犯罪所生危害
    擴大，乃於適當時機進行搜索。則以員警所掌握被告等犯嫌
    之明確性、被告等犯罪法益侵害之重大情形、阻止被告等繼
    續犯罪之急迫性，與侵害被告等居住安寧之權衡下，本院亦
    認本案搜索、扣押所得之物得引為本案審判之證據，均有證
    據能力，而不應予以排除。
  (三)被告等於警詢之供述，亦有互相指證犯行之部分，除對為供
    述之被告本身有自白之效力外，對為供述之被告本身以外之
    共同被告而言，則屬被告以外之人於審判外之陳述，屬傳聞
    證據。惟被告等及辯護人均不爭執其證據能力（同上本院卷
    (一)一三○之一頁，卷(二)一二八頁），依刑事訴訟法第一百五
    十九條之五規定，自有證據能力。又按被告以外之人於偵查
    中向檢察官所為之陳述，除顯有不可信之情況者外，得為證
    據，刑事訴訟法第一百五十九條之一第二項定有明文。經查
    ，證人即共同被告許峰傑、甲○○分於九十三年六月九日、
    同年七月二日檢察官偵訊時所為之供述（偵卷一○二、一四
    四、一四五、一四七頁），固為被告以外之人於審判外之言
    詞陳述，惟業經具結在卷，與法定要件相符；且核其陳述時
    之外在環境及情況，亦查無顯有不可信之情況；故上開證人
    於審判外之偵訊證詞，揆諸上揭規定，乃傳聞證據之例外情
    形，自有證據能力。
  (四)復按刑事訴訟法第一百五十八條之三規定：「證人、鑑定人
    依法應具結而未具結者，其證言或鑑定意見，不得作為證據
    」所謂「依法應具結而未具結者」，係指檢察官或法官依刑
    事訴訟法第一百七十五條之規定，以證人身分傳喚被告以外
    之人到庭作證，或雖非以證人身分傳喚到庭，而於訊問調查
    過程中，轉換為證人身分為調查時，此時其等供述之身分為
    證人，則檢察官、法官自應依本法第一百八十六條有關具結
    之規定，命證人供前或供後具結，其陳述始符合第一百五十
    八條之三之規定，而有證據能力。若檢察官或法官非以證人
    身分傳喚而以共同被告身分傳喚到庭為訊問時，其身分既非
    證人，即與「依法應具結」之要件不合，縱未命其具結，純
    屬檢察官或法官調查證據職權之適法行使，當無違法可言。
    而前揭不論係本案或他案在檢察官面前作成未經具結之陳述
    筆錄，係屬被告以外之人於偵查中向檢察官所為之陳述，本
    質上屬於傳聞證據，基於保障被告在憲法上之基本訴訟權，
    如已經法院傳喚到庭具結而為陳述，並經被告之反對詰問，
    前揭非以證人身分而在檢察官面前未經具結之陳述筆錄，除
    顯有不可信之情況者外，得為證據。又非以證人之身分在審
    判中之陳述筆錄，倘該被告以外之人已經法院以證人身分傳
    喚到庭並經具結作證，且由被告為反對詰問，該未經具結之
    陳述筆錄因屬審判上之陳述，自有證據能力；不能因陳述人
    未經具結，即一律適用本法第一百五十八條之三之規定，排
    除其證據能力（最高法院九十六年度台上字第三五二七號判
    決意旨參照）。經查：被告黃錦清、許峰傑及詹美琪，前於
    檢察官偵訊及原審審理時，非以證人身分而係以共同被告身
    分到庭所為之供述，其身分既非證人，即與「依法應具結」
    之要件不合，縱未命其等具結，純屬檢察官或法官調查證據
    職權之適法行使，當無違法。況上開三證人，於本院審理程
    序中既業經以證人身分具結而為陳述，並經其餘被告之反對
    詰問（同上本院卷(二)一二八頁背面、一三○至一三一頁），
    衡諸上開判決意旨，其等前揭非以證人身分而在檢察官面前
    及原審程序中未經具結之陳述，自有證據能力。
  (五)另按被告以外之人於司法警察調查中所為之陳述，與審判中
    不符時，其先前之陳述具有較可信之特別情況，且為證明犯
    罪事實存否所必要者，得為證據，刑事訴訟法第一百五十九
    條之二定有明文。共同被告黃錦清、許峰傑、詹美琪及甲○
    ○於九十三年六月九日警詢時就其他共犯犯罪事實分別所為
    之陳述，與其等於原審及本院審理程序中之供述固有不符，
    惟本院審認被告黃錦清等先前之陳述既無證據證明有何不實
    ，其嗣後翻異前詞，亦乏證據足以證明為實在，顯係避重就
    輕之詞（詳後二所述）。是被告黃錦清等四人先前在司法警
    察調查中所為之陳述，就證明其餘被告共同參與犯案之事實
    部分，自具憑信性，且為證明犯罪事實存否所必要，依刑事
    訴訟法第一百五十九條之二規定，得為證據。
  (六)另卷附通訊監察譯文，雖為被告以外之人於審判外所為之書
    面陳述，惟被告及辯護人等並不爭執其證據能力，且上開通
    訊監察譯文，係經合法聲請通訊監察後，員警就所聽聞之內
    容轉譯之文書，復經原審勘驗其內容，與監聽時之內容大致
    相符，有勘驗筆錄可參（同上原審卷(一)一二八至一四四頁）
    ，是上開證據亦應有證據能力。
二、訊據被告黃錦清、詹美琪、許峰傑與甲○○均矢口否認有前
    揭販賣毒品之犯行。被告黃錦清辯稱：我們四人係一起出錢
    購買毒品供己施用，而電話通聯紀錄，係伊等討論各自購買
    毒品之價錢，以比價找便宜的毒品購買云云；被告許峰傑辯
    稱：伊只有施用毒品，並未販賣毒品，毒品係伊與黃錦清共
    同出資購買供己施用；又伊因工作所收之支票暫時無法兌現
    ，所以有向詹美琪調借款項，伊於領到錢時以電話聯絡詹美
    琪要還錢，所以才會有監聽譯文之電話內容，並不是核對販
    賣收益；被告詹美琪則辯稱：伊只是與黃錦清一起施用毒品
    ，且曾經幫黃錦清接聽過電話，但並未參與販賣毒品之行為
    ；甲○○則辯稱：伊只是幫許峰傑接聽電話，並未參與販賣
    毒品之行為云云。經查：
  (一)本案係臺北縣政府警察局板橋分局之員警，於九十三年五月
    二十一日至同年六月八日期間，聲請對被告黃錦清所使用「
    0000000000號」行動電話號碼、被告許峰傑所使
    用之「0000000000號」行動電話進行通訊監察，
    於執行通訊監察後，判定被告等有以每○‧二公克海洛因一
    千元代價，每○‧四公克甲基安非他命一千元代價，販賣毒
    品予綽號「阿正」、「阿彬」、「阿坤」、「阿弟」、「阿
    鈞」及其他不詳姓名之成年之人，而於九十三年六月八日十
    八時許至臺北縣板橋市○○路二八九巷三十七號四樓，經被
    告許峰傑同意後進行搜索，當場查扣如附表所示海洛因二十
    包、甲基安非他命二十七包、毒品分裝袋三百三十八包、電
    子秤三臺、毒品交易帳冊一本等物，有卷附之通訊監察書、
    監聽譯文表、自願受搜索同意書、搜索、扣押筆錄、扣押物
    品目錄表及現場照片、扣案物品照片等為證（偵卷七至一一
    、一六、一七、四六至五三、八○至九一頁），並經被告黃
    錦清及許峰傑於警詢中供承不諱（偵卷二二、二三、二六、
    二九頁背面、三○頁正背面）。而扣案如附表編號(一)、(二)所
    示之粉末及顆粒，分別經鑑定結果：「(1)送驗白粉共二十包
    ，均含第一級毒品海洛因成分，合計驗餘淨重九‧八二公克
    ，純度百分之三十四‧八六，純質淨重三‧四二公克；另空
    包裝重二‧六九公克。(2)送驗結晶共二十七包，均含第二級
    毒品甲基安非他命之成分，合計淨重二十一公克（另空包裝
    重十二．七六公克）」等情，有法務部調查局九十三年七月
    八日調科壹字第○六○○○八五一九號鑑定通知書及同局九
    十四年十二月二十一日調科壹字第○九四六二一○五○七○
    號鑑定通知書在卷可稽（偵卷一六○頁，同上原審卷(二)六五
    頁），並有該等毒品扣案可資佐證。
  (二)被告等對上開查獲經過固不爭執，惟辯稱購買毒品係供自行
    施用，並未販賣他人，而通話內容僅係討論毒品價錢，均未
    論及販賣他人之事云云。然查：
  1.觀諸附表二所示之通訊譯文，可證明被告許峰傑或甲○○確
    實有於接聽電話時，與綽號「阿正」、「阿彬」「阿坤」、
    「阿弟」、「阿鈞」及其他不詳姓名之成年之人，相約交易
    毒品（交易毒品之時間、地點、種類、數量及價額等，詳如
    附表一二所示）；另附表四編號(八)、(九)所示通訊譯文內容，
    則可證明被告詹美琪亦知情並參與與不詳人士討論販毒交易
    之事（詳附表四編號(八)、(九)所示；雖通訊內容無法證明被告
    詹美琪已完成該二次之販毒行為《詳後五所述》，惟內容已
    足徵其知悉並參與與被告黃錦清等共組販毒集團）。
  2.再觀之附表三所示之通訊譯文內容，則可證明被告詹美琪與
    黃錦清間討論販賣毒品海洛因收益之事宜（詳附表三編號(七)
    所示），或被告黃錦清詢問許峰傑毒品海洛因、甲基安非他
    命銷售之情形，黃錦清及詹美琪並交付毒品海洛因予許峰傑
    （詳附表三編號(四)至編號(六)所示），或被告詹美琪與許峰傑
    核對販毒帳目（詳附表三編號(二)所示），及被告黃錦清、許
    峰傑討論毒品摻葡萄糖（即所稱洗藥）之比例及可得之利潤
    （即所稱空間）（詳附表三編號(三)所示）。且被告等除不否
    認上開通訊監察譯文為渠等通聯之內容，被告等亦承認所用
    暗語「軟的」指海洛因、「硬的」指甲基安非他命，「一張
    」、「二張」即係指一千元、二千元之意（同上原審卷(二)二
    八、三二頁），徵諸前開通訊監察之內容，確足證明被告等
    有共組販賣毒品集團，主要由被告黃錦清購入毒品後，交由
    被告許峰傑、甲○○販賣予下游施用毒品者，或由被告黃錦
    清、詹美琪自行售出等情明確。
  (三)被告等雖又辯稱：是有人打電話表示要購買毒品，但實際上
    並未販出云云。惟細勘附表二之監聽內容，如編號(一)之交易
    情形，購買毒品者係已到達被告甲○○住處一樓後撥打電話
    表明欲購買毒品，甲○○並已與對方就毒品之種類及價額達
    成合意；而編號(四)、(五)、(六)、(八)之情形，被告許峰傑亦已與
    對方約定明確交易之時間、地點，以上開交易時間、地點，
    甚至購買毒品之種類、數量及價額，均已詳細表明並達成合
    意之情形下，豈有可能僅係被告甲○○或許峰傑與來電者虛
    偽應付之對話；再觀之附表二編號(五)，「阿坤」之人向被告
    許峰傑表示「他（阿弟）說以前向你拿（毒品甲基安非他命
    ）時，你曾一千元分作兩袋五百元、五百元，他說這樣跟你
    說你就知道」等語，更明確可徵過去被告許峰傑與「阿弟」
    之人曾有交易毒品甲基安非他命一千元之紀錄，故而「阿坤
    」之人才透過「阿弟」之介紹向被告許峰傑購買毒品。另者
    附表四編號(八)之對話內容，「小張」之人亦明確表示「上次
    向詹美琪借一包，下次再給詹美琪」等語，足見過去「小張
    」與被告詹美琪亦有交易毒品之情形（詳附表四編號(八)所示
    ；雖通訊內容無法證明被告詹美琪已完成當次之販毒行為《
    詳後五所述》，惟內容已足徵其前與該人曾有毒品之交易）
    。勾稽上情，若被告等並無販賣毒品之情事，豈會有諸多不
    詳真實姓名之人屢次以電話聯絡，復均以毒品種類及價額之
    暗語「軟的」「硬的」，「一張」、「二張」等為相約之內
    容，顯與一般正常通話內容相違，又被告等既知悉來電者係
    為毒品交易之事，竟不明確拒絕，反而相約交易之時間、地
    點，亦與常理有悖。足見被告等為附表一所示毒品交易情節
    ，確屬實在。被告等猶辯稱並無實際販出毒品，僅與施用毒
    品者討論購買毒品之價金，以找尋便宜之毒品來源云云，顯
    為卸責之詞，不足採信。
  (四)又被告等為警查獲時，被告黃錦清即於警詢時供承：「查獲
    之海洛因及安非他命都是用來販賣的。伊所販賣之毒品係向
    綽號「小龍」之男子購買，販賣之對象為許峰傑。伊確實有
    從事毒品販賣」等語（偵卷二二、二三、二六頁）；被告許
    峰傑則供承：「伊是向黃錦清購買毒品，再販賣予監聽譯文
    內所示之『阿正』、『阿彬』、『阿坤』、『阿弟』等之人
    ；海洛因以（一千元）○．二公克、安非他命以（一千元）
    ○．四公克販賣」等語（偵卷二九頁背面、三○頁正背面）
    。又稽之附表三編號(四)至編號(六)則有被告黃錦清詢問被告許
    峰傑毒品海洛因、甲基安非他命銷售之情形，黃錦清及詹美
    琪並交付毒品海洛因予被告許峰傑之通訊內容，及附表三編
    號(三)則有被告黃錦清、許峰傑討論毒品摻葡萄糖比例及可得
    利潤之通訊內容。是以被告四人對於彼此間販賣毒品之情形
    ，應係出於犯意聯絡而共同販賣，且由附表三編號(一)之通話
    內容，被告許峰傑前往與不詳人士接頭後，將電話交予被告
    黃錦清，由黃錦清與該不詳人士討論毒品利潤空間後，被告
    黃錦清即要該不詳人示先交付「二個」毒品（詳附表三編號
    (一)所示），另附表三編號(三)之通話內容，被告許峰傑尚提醒
    被告黃錦清「毒品海洛因不要洗太多（摻糖比例不要太高）
    ，否則會出糗，後面還有很多人要跟我們合作」等語（詳附
    表三編號(三)所示），顯徵被告黃錦清、許峰傑並非處於單純
    上、下線販毒之架構，而彼此間具有合作、共同販賣之關係
    ，至為顯明。
  (五)另被告詹美琪及甲○○雖均辯稱其等僅係單純幫忙接聽電話
    ，並未參與亦不知販賣毒品之事云云。被告黃錦清雖亦為附
    和詹美琪之供述。然查，被告詹美琪於警詢時即坦認「黃錦
    清有販賣毒品，有時伊幫黃錦清接聽毒品交易電話，所以黃
    錦清的客人也打給伊購買毒品，伊有時會陪同黃錦清去毒品
    交易」等語（偵卷三七頁）與被告黃錦清供證「詹美琪知道
    伊從事販賣毒品」等語相符（偵卷二四頁）；被告甲○○於
    警詢亦坦承：「有幫忙許峰傑販賣一、二次毒品」（偵卷四
    四頁），於原審復坦承「知悉本案監聽電話之內容係買賣毒
    品、亦知悉許峰傑有交付毒品予他人」等情（第一一一號原
    審卷三六頁）。而由附表三所示之監聽內容，被告詹美琪非
    但有透過電話與被告許峰傑核對販毒帳款，更與被告黃錦清
    討論販毒所得利益（詳附表三編號(二)、(七)所示），而被告黃
    錦清改稱詹美琪不知情云云，顯屬迴護之詞，不足採信。另
    由附表二編號(一)監聽內容，被告甲○○亦確實有與不詳姓名
    之人為毒品交易之情事（詳附表二編號(一)所示），佐以被告
    許峰傑復證稱「甲○○亦有參與販毒行列」（偵卷三○頁背
    面）；益足證被告詹美琪、甲○○對於被告黃錦清、許峰傑
    販賣毒品之行為，非僅知悉且有積極介入及行為之分擔，而
    非僅單純幫忙接聽電話。所辯上情諉不足採。
  (六)末以本件因被告等否認販賣毒品海洛因、甲基安非他命之犯
    行，而無從查證被告等於附表一所示販賣毒品之行為實際獲
    利之情形。然被告黃錦清已於警詢及本院供稱「伊所販賣之
    毒品係向綽號「小龍」之男子購買；海洛因一錢二萬元、安
    非他命一兩三萬元」（偵卷二二、二三頁，同上本院卷(一)六
    八頁），而被告許峰傑亦供稱：「海洛因以（一千元）○．
    二公克、安非他命以（一千元）○．四公克販賣」等語（偵
    卷三○頁背面）。則以之換算結果，甲基安非他命○．四公
    克應為三百二十元（30000元37.5克0.4克＝320 元），
    其等以○．四公克一千元販出自有營利無疑；另經換算海洛
    因○．二公克約為一千零六十七元（20000元3.75 克0
    ．2克＝1067元），惟被告黃錦清自承「因所販入的海洛因
    純度較高，而販賣的海洛因是有摻雜葡萄糖」（偵卷二三頁
    ），是被告等以○．二公克一千元之價格販出，亦有圖利之
    情；況稽之而因毒品販賣之利得，除販賣者坦承之外，實難
    查得實情，然販賣毒品犯行之法定刑度甚重，係眾所週知之
    事實，依一般經驗法則，販賣毒品者鋌而走險，苟非意在營
    利，所為何來（最高法院九十二年度臺上字第六○五八號判
    決參照）是被告等雖否認有販售毒品以圖利之犯行，惟勾稽
    上情及由附件二監聽譯文之內容參互印證，足認被告等意圖
    營利之行為至為明確。且本件警員於九十三年六月八日十八
    時許，在臺北縣板橋市○○路二八九巷三七號四樓搜索時，
    即查扣得如附表所示之海洛因、甲基安非他命、毒品分裝袋
    、電子秤、交易帳冊等物，扣案之交易帳冊亦載有「阿弟二
    ○○○」等字樣（帳冊節本見偵卷五五頁），與監聽譯文中
    出現之毒品交易情形相符（附表二編號(六)「阿弟」交易毒品
    二千元），更足證被告等販賣毒品之犯行明確。扣案之海洛
    因、甲基安非他命亦經鑑認明確已如前述，綜上所述，本件
    事證明確，被告黃錦清等四人共同販賣第一級及第二級毒品
    之犯行堪以認定，應予依法論科。
三、法律適用之比較說明及論罪理由：
  (一)查被告等行為後，刑法部分條文業於九十四年一月七日修正
    ，同年二月二日公布，九十五年七月一日施行，修正後刑法
    第二條第一項規定：「行為後法律有變更者，適用行為時之
    法律，但行為後之法律有利於行為人者，適用最有利於行為
    人之法律」。上開「從舊從輕」原則之規定乃與刑法第一條
    罪刑法定主義契合，而貫徹法律禁止溯及既往原則，係規範
    行為後法律變更所生新舊法律比較適用之準據法，是刑法第
    二條本身雖經修正，但刑法第二條既屬適用法律之準據法，
    本身尚無比較新舊法之問題，應一律適用裁判時即修正後刑
    法第二條規定以決定適用之刑罰法律。又為比較時應就罪刑
    有關之共犯、牽連犯、連續犯、結合犯，以及累犯加重、自
    首減輕暨其他法定加減原因（如身分加減）與加減例等一切
    情形，綜其全部罪刑之結果而為比較；且就比較之結果，須
    為整體之適用，不能割裂分別適用各該有利於行為人之法律
    ，此即法律變更之比較適用所應遵守之「罪刑綜合比較原則
    」及「擇用整體性原則」（最高法院二十四年上字第四六三
    四號判例、二十七年上字第二六一五號判例、最高法院九十
    五年五月二十三日九十五年度第八次刑庭會議決議參照）。
    爰就本件新舊法比較結果論述如下：
  1.被告等行為時刑法第二十八條原規定：「二人以上共同『實
    施』犯罪之行為者，皆為共同正犯」。被告行為後該條修正
    為：「二人以上共同『實行』犯罪之行為者，皆為共同正犯
    」。將舊法之「實施」修正為「實行」。原「實施」之概念
    ，包含陰謀、預備、著手及實行等階段之行為，修正後僅共
    同實行犯罪行為始成立共同正犯。是新法共同正犯之範圍已
    有限縮，排除陰謀犯、預備犯之共同正犯。新舊法就共同正
    犯之範圍既因此而有變動，自屬犯罪後法律有變更，而非僅
    屬純文字修正，應有新舊法比較適用之問題，且倘比較結果
    並無有利或不利之情形，即應依刑法第二條第一項前段之規
    定，適用行為時之法律，方為適法（最高法院九十六年度台
    上字第九三四號、第一○三七、一三二三號、第二五六六號
    判決意旨參照）。本件被告黃錦清等人係基於共同犯罪之意
    思而參與犯罪構成要件行為之犯罪，不論新法、舊法，均構
    成共同正犯，上述刑法第二十八條之修正內容，對被告黃錦
    清等尚無有利或不利之情形，依刑法第二條第一項前段之規
    定，應適用修正前刑法第二十八條規定為論載。
  2.被告等行為後，刑法第五十六條關於連續犯之規定，業於九
    十四年一月七日修正通過刪除，並於九十五年七月一日施行
    。此刪除雖非犯罪構成要件之變更，但顯已影響行為人刑罰
    之法律效果，自屬法律有變更，依新法第二條第一項規定，
    比較新、舊法適用結果，數行為依新法規定原則上應予併罰
    ，惟依舊法連續犯規定，得從一重處斷，是以仍應適用較有
    利於被告等之行為時法律即舊法關於連續犯之規定。
  3.再被告許峰傑行為後，刑法第四十七條累犯之規定經修正，
    修正後刑法第四十七條第一項規定：「受徒刑之執行完畢，
    或一部之執行而赦免後，五年以內故意再犯有期徒刑以上之
    罪者，為累犯，加重本刑至二分之一」。比較修正前、後該
    條之規定，可知修正前有關累犯之成立，不以再犯之罪係故
    意犯罪為限，然修正後之規定，則以再犯故意犯（不包括過
    失犯）為成立累犯之要件，新舊法就此範圍既有變動，自屬
    犯罪後法律有變更，而非僅屬純文字修正，應有新舊法比較
    之適用（最高法院九十六年度台上字第一○三七號、第九三
    四號、第一三二三號判決意旨參照）。然若修正施行前被告
    再犯者係故意犯罪，則修正前、後之規定，均成立累犯，是
    以經比較新、舊法結果，修正後刑法並未較有利於被告，仍
    應適用修正前之刑法第四十七條之規定為累犯之論處。
  4.按毒品危害防制條例第四條第一項之販賣第一級毒品罪，法
    定刑為「處死刑或無期徒刑；處無期徒刑者，得併科新臺幣
    一千萬元以下罰金」；同條例第四條第二項之販賣第二級毒
    品罪，法定刑為「處無期徒刑或七年以上有期徒刑，得併科
    新臺幣七百萬元以下罰金」；參諸被告等行為時刑法第三十
    三條第五款（規定罰金為一元以上），並依現行法規所定貨
    幣單位折算新臺幣條例第二條規定計，折算結果，前揭販賣
    第一級及第二級毒品罪法定刑得科銀元一元（即新臺幣三元
    ）以上、新臺幣一千萬元以下罰金。惟依被告等行為後修正
    刑法第三十三條第五款將罰金刑修正為：「新臺幣一千元以
    上，以百元計算之」規定，上開販賣第一級及第二級毒品罪
    處罰條文之法定罰金刑最低額已提高為新臺幣一千元以上。
    經比較新舊法結果，認應適用較有利於被告之舊法即行為時
    之刑法第三十三條第五款之規定。
  5.被告等行為時刑法第五十一條第五款規定：「數罪併罰，分
    別宣告其罪之刑，依下列各款定其應執行者：五宣告多數有
    期徒刑者，於各刑中之最長期以上，各刑合併之刑期以下，
    定其刑期。但不得逾二十年」。而修正後同條款則規定：「
    宣告多數有期徒刑者，於各刑中之最長期以上，各刑合併之
    刑期以下，定其刑期。但不得逾三十年」。經比較結果，修
    正後有關有期徒刑合併定其應執行刑之上限提高至三十年，
    自以修正前之規定有利受刑人，爰依刑法第二條第一項前段
    之規定，適用修正前之規定定被告等應執行之刑。綜上，依
    法律變更比較適用所應遵守之「罪刑綜合比較原則」及「擇
    用整體性原則」，本件應一體適用修正前即被告黃錦清等四
    人行為時刑法之規定為論罪科刑之依據。
  (二)核被告黃錦清、許峰傑、詹美琪及甲○○四人所為販賣毒品
    海洛因、甲基安非他命之犯行，均係犯毒品危害防制條例第
    四條第一項之販賣第一級毒品罪，及同條第二項之販賣第二
    級毒品罪。被告等販賣海洛因、甲基安非他命之犯行，有犯
    意聯絡及行為分擔，均應依修正前刑法第二十八條論以共同
    正犯。被告等持有毒品海洛因及甲基安非他命之低度行為，
    為其等分別販賣毒品海洛因及甲基安非他命之高度行為所吸
    收，均不另論罪。再被告等先後多次販賣第一級毒品、第二
    級毒品之犯行間，時間緊接，所犯各罪構成要件相同，顯各
    係基於概括犯意反覆為之，均應依修正前刑法第五十六條連
    續犯之規定各論以一罪，除販賣第一級毒品部分，法定本刑
    死刑或無期徒刑、販賣第二級毒品部分法定本刑無期徒刑部
    分均不得加重外；就販賣第一級毒品法定本刑罰金刑部分，
    販賣第二級毒品法定本刑有期徒刑、罰金部分均得依法加重
    之。被告黃錦清、詹美琪、許峰傑及甲○○所犯上揭販賣第
    一級毒品、販賣第二級毒品係於不同時間分別為販賣行為，
    該二罪間，犯意各別，構成要件不同，均應予以分論併罰，
    起訴書及被告等辯護人雖認該二罪係想像競合犯之法律關係
    尚有誤會並不足採，併予敘明。
  (三)又被告許峰傑於九十二年間因違反毒品危害防制條例案件，
    經臺灣板橋地方法院以九十二年度訴字第五五五號判決判處
    應執行有期徒刑七月確定，於九十三年三月一日易科罰金執
    行完畢，有本院被告前案紀錄表在卷可按，其於有期徒刑執
    行完畢後之五年以內，再犯本件有期徒刑以上之罪，為累犯
    ，惟販賣第一級毒品罪，法定本刑死刑或無期徒刑、販賣第
    二級毒品罪法定本刑無期徒刑部分均不得加重外，應就所犯
    販賣第一級毒品罪法定本刑罰金刑部分及販賣第二級毒品罪
    法定本刑有期徒刑、罰金刑部分，依法遞予加重其刑。
  (四)末以被告等行為時，刑法第六十五條第二項原規定「無期徒
    刑減輕者，為七年以上有期徒刑」，被告等行為後同條項則
    修正為「無期徒刑減輕者，為二十年以下十五年以上有期徒
    刑」。經比較新舊法結果，修正前之規定對被告等自較為有
    利，是依刑法第二條第一項前段之規定，應適用被告等行為
    時之刑法第六十五條第二項以為本件有關販賣第一級毒品罪
    依同法第五十九條規定就無期徒刑減輕其刑後之量刑依據（
    詳後四(二)所述）。又刑法第五十九條雖有修正，惟其修正係
    規定法院就刑之酌減審認標準明文化，尚非屬法律之變更，
    自無新舊法比較之問題，於新法施行後，認得予酌減其刑者
    ，自應逕依修正後之規定為據（最高法院九十五年第八次、
    第二十一次刑事庭會議決議參照），附此敘明。
四、原判決撤銷及科刑理由：
  (一)原審經審理結果，為被告黃錦清等四人論罪科刑之判決，固
    非全屬無見。惟查，(1)原審未察，遽認附表四所示之事實亦
    成立販賣第一級及第二級毒品之犯罪，自有違誤（詳後五所
    述）；(2)被告等販賣毒品之犯罪時間係如附表編號一所示之
    九十三年五月間，原審判決事實欄認定為「九十三年五、六
    月間」，自與事實相違；(3)原審判決對被告等販賣第一級及
    第二級毒品所得部分之認定與事實未符，同有違誤；(4)被告
    等所犯連續販賣第一級毒品罪部分，雖援引刑法第五十九條
    酌減其刑，惟於理由欄應敘明僅得就法定本刑併科罰金刑部
    分先加後減之，原審未注意及此，難謂適法。被告等仍執陳
    詞，否認犯罪而提起上訴，雖無理由，惟原判決就被告黃錦
    清販賣第一級及第二級毒品部分及其餘被告部分既有上揭可
    議之處，自屬無可維持，應由本院將被告黃錦清販賣第一級
    及第二級毒品部分及定執行刑部分，暨其餘被告部分均予以
    撤銷改判。
  (二)爰酌被告等前均有毒品危害防制條例前科，均明知毒品之惡
    害，不知引以為戒，不思以正途謀生，干犯法紀，販賣毒品
    戕害他人身心，且犯後均飾詞狡辯，本均應予嚴懲。然酌以
    本件被告等販賣毒品數量不多、所得亦微，兼衡其等素行、
    犯罪動機、目的、手段及造成社會整體侵害程度，認被告所
    為之犯罪情節等各項情狀，其中若以販賣第一級毒品之所犯
    與販賣第一級毒品罪之法定最輕刑期無期徒刑相較，客觀上
    以一般國民生活經驗法則為之檢驗，尚足以引起一般人之同
    情。準此，衡諸被告等整體犯罪動機、目的、手段、情節、
    素行及其等對社會整體防衛機制之破壞等一切情狀，本院認
    被告等所犯販賣第一級毒品之罪確尚存有足資憫恕之處，即
    令其等處以法定最低刑度，猶嫌過重，爰依刑法第五十九條
    之規定就此部分之罪減輕其刑，並就得併科罰金刑部分先加
    後減之。其餘併審酌被告等之素行、犯罪動機、手段、所生
    危害、犯罪所得等一切情狀，分別量處如主文第二至第五項
    所示之刑，並均定其應執行刑，以示懲儆。
  (三)沒收部分：
  1.按基於共同犯罪行為，應由共犯各負全部責任之理論（最高
    法院六十二年度第一次刑庭庭推總會議決議六）。扣案之海
    洛因二十包（鑑驗淨重九‧八二公克）、甲基安非他命二十
    七包（鑑驗淨重二十一公克），係當場查獲之毒品，且係被
    告黃錦清所有供販賣之用，業經被告黃錦清供明在卷（偵卷
    二二頁，同上本院卷(一)一二六頁背面），不問屬犯人與否，
    均應依毒品危害防制條例第十八條第一項前段宣告沒收銷燬
    之。另用以直接包裝第一級毒品海洛因及第二級毒品甲基安
    非他命之塑膠袋共計四十七個，因與上開毒品海洛及甲基安
    非他命密切接觸，而於送請法務部調查局鑑驗時，經該局鑑
    驗人員以傾倒，必要時輔以刮勺刮取之方式，儘可能將包裝
    袋內毒品與包裝袋分離後分別秤重，所得之毒品重量稱為淨
    重，包裝袋重量則以空包裝重稱之，然無論以上開何種方式
    分離，原送驗包裝袋內均仍會有微量毒品成分殘留，是上開
    用以直接包覆所運輸毒品之包裝塑膠袋四十七個，顯無法與
    其盛裝之毒品完全析離，應視為毒品，併依同條例第十八條
    第一項前段之規定宣告沒收銷燬之。
  2.犯毒品危害防制條例第四條至第九條、第十二條、第十三條
    或第十四條第一項、第二項之罪者，其供犯罪所用之物或因
    犯罪所得之財物，均沒收之，如全部或一部不能沒收時，追
    徵其價額或以其財產抵償之，為該條例第十九條第一項所明
    定。是凡犯該條例第四條至第九條、第十二條、第十三條或
    第十四條第一項、第二項之罪，其供犯罪所用之物或因犯罪
    所得之財物，法院於裁判時即應併為沒收之宣告，並無自由
    酌裁之權。
  (1)扣案毒品分裝袋三百三十八包、電子秤三臺、毒品交易帳冊
    一本等，為被告等犯毒品危害防制條例第四條第一項販賣第
    一級毒品罪及同條第二項販賣第二級毒品罪所用之物，應依
    危害防制條例第十九條第一項沒收之。
  (2)另依附表一所示被告等販賣毒品之價額計算，被告等販賣第
    一級毒品所得財物為一萬三千三百七十五元；販賣第二級毒
    品所得財物為五千元，此等部分自均應依毒品危害防制條例
    第十九條第一項宣告沒收，如全部或一部不能沒收時，以其
    財產抵償之。至於另行扣案之吸食器一組、摻食吸管七支、
    殘渣袋十八包，則應為被告等施用毒品所用之物，自不於本
    案宣告沒收，附此敘明。
五、公訴意旨另以：被告黃錦清、許峰傑、詹美琪、甲○○共組
    販賣毒品集團，基於意圖營利之概括犯意，以臺北縣板橋市
    ○○路二八九巷三十七號四樓為基地，由被告黃錦清以00
    00000000、0000000000對外聯繫，被告
    詹美琪以0000000000對外聯繫，提供予許峰傑、
    甲○○以0000000000行動電話對外聯絡，於九十
    三年五、六月間，連續在臺北縣各地，販售如附表四所示之
    第一級毒品海洛因、第二級毒品安非他命予綽號「阿力」、
    「伯宏」、「小張」及不詳人士等人，是此部分被告黃錦清
    等四人亦涉犯毒品危害防制條例第四條第一項、第二項販賣
    第一、二級毒品罪嫌。然查：(一)觀諸公訴意旨所指附表四通
    聯紀錄內容所示，被告許峰傑、詹美琪及甲○○雖有與綽號
    「阿力」、「伯宏」、「小張」及不詳人士等人為聯絡通話
    ，惟其等通話內容或係無法確認被告等所交易者係何種毒品
    （如編號(二)至編號(八)所示）；或不能確認渠等所交易毒品之
    數量及價額（如編號(一)、(四)），或依據通聯紀錄內容固有談
    及毒品，惟尚難認與販賣之犯行有關（如編號(九)）；是上情
    尚無足為被告等販賣毒品之認定；(二)又本院依據附表四通聯
    紀錄所示與被告許峰傑、詹美琪及甲○○通話對象顯示之電
    話號碼，向各門號所屬之電信公司函詢該等門號之所屬，雖
    據各該公司檢送相關申請名義人資料到院，有中華電信股份
    有限公司臺灣北區電信分公司板和營運處九十五年九月十一
    日板服（九五）字第七四○六號函、臺北西區營運處九十五
    年九月十二日（九五）北西服一密字第○四一四號函、遠傳
    電信股份有限公司九十五年九月一日傳真資料及和信電訊股
    份有限公司九十五年九月七日傳真資料等在卷可參（同上本
    院卷(一)一三九至一五四頁）。惟經本院傳喚該等申請書上所
    示之申請名義人到院說明，然尚無法為該等通話內容與被告
    販賣毒品有關之查證（同上本院卷(一)二一○頁，卷(二)一二六
    、一二九頁背面），佐以檢察官亦稱無法提供相關對象資料
    憑查（同上本院卷(一)一二六頁），致本院無從憑諸附表四所
    示之通聯內容為被告等亦有此部分販賣第一級或第二級毒品
    之認定。是公訴人所舉證據，均不足援為被告黃錦清等四人
    除前載起訴論罪之犯行外，尚涉犯附表四所示之販賣第一級
    、第二級毒品犯行之證據；此外，復查無其他積極證據證明
    被告等確有公訴人所指附表四之犯行，此部分不能證明被告
    等犯罪，依法本應為其等無罪之諭知。惟因公訴人認此部分
    與前揭起訴論罪部分，有修正前刑法第五十六條連續犯之裁
    判上一罪關係，此部分爰均不另為無罪之諭知，併予敘明。
六、被告甲○○經合法傳喚無正當理由不到庭，爰不待其陳述逕
    行判決。
據上論斷，應依刑事訴訟法第三百六十九條第一項前段、第三百
七十一條、第三百六十四條、第二百九十九條第一項前段，毒品
危害防制條例第四條第一項、第二項、第十八條第一項前段、第
十九條第一項，刑法第十一條前段、第二條第一項、（修正前）
第二十八條、（修正前）第五十六條、（修正前）第四十七條、
第五十九條、（修正前）第五十一條第五款，判決如主文。
本案經檢察官鄭龍照到庭執行職務。
中　　華　　民　　國　　96　　年　　8　　月　　21　　日
　　　　　　　　　刑事第十八庭審判長法　官  溫耀源
　　　　　　　　　　　　　　　  　  法　官  邱同印
　　　　　　　　　　　　　　　　　  法　官  段景榕
以上正本證明與原本無異。
如不服本判決，應於收受送達後十日內向本院提出上訴書狀，其
未敘述上訴之理由者並得於提起上訴後十日內向本院補提理由書
（均須按他造當事人之人數附繕本）。
                                    書記官  陳靜姿
中　　華　　民　　國　　96　　年　　8　　月　　21　　日
附錄：本案論罪科刑法條全文
毒品危害防制條例第4 條
製造、運輸、販賣第一級毒品者，處死刑或無期徒刑；處無期徒
刑者，得併科新台幣一千萬元以下罰金。
製造、運輸、販賣第二級毒品者，處無期徒刑或七年以上有期徒
刑，得併科新台幣七百萬元以下罰金。
製造、運輸、販賣第三級毒品者，處五年以上有期徒刑，得併科
新台幣五百萬元以下罰金。
製造、運輸、販賣第四級毒品者，處三年以上十年以下有期徒刑
，得併科新台幣三百萬元以下罰金。
製造、運輸、販賣專供製造或施用毒品之器具者，處一年以上七
年以下有期徒刑，得併科新台幣一百萬元以下罰金。
前五項之未遂犯罰之。
附表：
┌──┬──────┬─────────┬─────┐
│編號│查扣物品種類│數  量            │備  註    │
├──┼──────┼─────────┼─────┤
│ (一) │第一級毒品  │共貳拾包（驗餘淨重│          │
│    │海洛因（含包│玖點捌貳公克，純度│          │
│    │裝袋）      │百分之拾肆點捌陸│          │
│    │            │，純質淨重點肆貳│          │
│    │            │公克；另空包裝貳拾│          │
│    │            │只，重貳點陸玖公克│          │
│    │            │）。              │          │
├──┼──────┼─────────┼─────┤
│ (二) │第二級毒品  │共計貳拾柒包（驗餘│          │
│    │甲基安非他命│淨重貳拾壹公克；另│          │
│    │（含包裝袋）│空包裝貳拾柒只，重│          │
│    │            │拾貳點柒陸公克）。│          │
├──┼──────┼─────────┼─────┤
│ (三) │(1)毒品分裝袋│佰拾捌包      │          │
│    ├──────┼─────────┤          │
│    │(2)電子秤    │臺              │          │
│    ├──────┼─────────┤          │
│    │(3)毒品交易帳│壹本              │          │
│    │  冊        │                  │          │
└──┴──────┴─────────┴─────┘
附表一（被告等販賣毒品犯行一覽表）
┌──┬───┬───────┬────┬─────┬────┬────┐
│編號│行為人│犯罪時間      │犯罪地點│販賣毒品之│販賣所得│交易對象│
│    │（負責│              │        │種類及數量│價額（新│        │
│    │對外販│              │        │          │臺幣）  │        │
│    │售者）│              │        │          │        │        │
├──┼───┼───────┼────┼─────┼────┼────┤
│(一)  │甲○○│九十三年五月二│不詳地點│海洛因    │各一千元│不詳姓名│
│    │      │十一日晚間十八│        │（○．二公│        │之成年人│
│    │      │時二十五分後之│        │克）      │        │        │
│    │      │某時          │        │安非他命  │        │        │
│    │      │              │        │（○．四公│        │        │
│    │      │              │        │克）      │        │        │
├──┼───┼───────┼────┼─────┼────┼────┤
│(二)  │許峰傑│九十三年五月二│不詳地點│ 海洛因   │一千元  │真實姓名│
│    │      │十一日下午十四│        │（○．二公│        │不詳綽號│
│    │      │時後某時      │        │克）      │        │「阿正」│
│    │      │              │        │          │        │之成年人│
├──┼───┼───────┼────┼─────┼────┼────┤
│(三)  │許峰傑│九十三年五月二│不詳地點│海洛因    │九千三百│ 不詳姓 │
│    │      │十二日凌晨三時│        │半錢（即一│七十五元│ 名之成 │
│    │      │二十四分後之某│        │．八七五公│（依被告│ 年人   │
│    │      │時            │        │克。依一錢│供述海洛│        │
│    │      │              │        │為三．七五│因○．二│        │
│    │      │              │        │公克計算）│公克一千│        │
│    │      │              │        │          │元計算）│        │
├──┼───┼───────┼────┼─────┼────┼────┤
│(四)  │許峰傑│九十三年五月二│臺北縣板│ 海洛因   │一千元  │真實姓名│
│    │      │十二日上午五時│橋市裕民│（○．二公│        │不詳綽號│
│    │      │四十八分後之某│街（福客│克）      │        │「阿彬」│
│    │      │時            │多超商）│          │        │之成年人│
├──┼───┼───────┼────┼─────┼────┼────┤
│(五)  │許峰傑│九十三年五月二│臺北縣板│甲基安非他│一千元  │真實姓名│
│    │      │十二日上午八時│橋市某地│命（○．四│        │不詳綽號│
│    │      │五十六分後之某│福客多超│公克）    │        │「阿坤」│
│    │      │時            │商）    │          │        │之成年人│
├──┼───┼───────┼────┼─────┼────┼────┤
│(六)  │許峰傑│九十三年五月二│臺北縣板│甲基安非他│二千元  │真實姓名│
│    │      │十二日下午十四│橋市某地│命（○．八│        │不詳綽號│
│    │      │時二十三分後之│        │公克）    │        │「阿弟」│
│    │      │某時          │        │          │        │之成年人│
├──┼───┼───────┼────┼─────┼────┼────┤
│(七)  │許峰傑│九十三年五月二│不詳地點│ 海洛因   │一千元  │真實姓名│
│    │      │十三日凌晨二時│        │（○．二公│        │不詳綽號│
│    │      │六分後之某時  │        │克）      │        │「阿彬」│
│    │      │              │        │          │        │之成年人│
├──┼───┼───────┼────┼─────┼────┼────┤
│(八)  │許峰傑│九十三年五月二│臺北縣板│甲基安非他│一千元  │真實姓名│
│    │      │十三日十二時四│橋市滿天│命（○．四│        │不詳綽號│
│    │      │十四分後之某時│星遊樂場│公克）    │        │「阿鈞」│
│    │      │              │        │          │        │之成年男│
│    │      │              │        │          │        │子      │
└──┴───┴───────┴────┴─────┴────┴────┘
附表二（被告等販賣毒品之監聽譯文）
┌───┬───┬──────┬─────────────┬──────┐
│編號  │行為人│證明的事實  │         通話內容         │ 對照譯文表 │
├───┼───┼──────┼─────────────┼──────┤
│(一)    │甲○○│甲○○於九十│不詳人士：喂！素貞嗎？回去│即檢察官九十│
│      │      │三年五月二十│          睡了，要做什麼，│四年一月十七│
│      │      │一日十八時二│          軟的。          │日補充理由書│
│      │      │十五分，地點│甲○○：嘿！              │之附件監聽譯│
│      │      │未知，販賣毒│不詳人士：你人在哪裡？    │文表(四)犯罪事│
│      │      │品硬的（指甲│甲○○：我們在江子翠。    │實。        │
│      │      │基安非他命）│不詳人士：我要拿一千元硬的│            │
│      │      │及軟的（指海│         （指安非他命）   │            │
│      │      │洛因）給不詳│甲○○：你說什麼！多少！一│            │
│      │      │人士（電話號│        千元嗎？硬的喔！你│            │
│      │      │碼：○九三二│        人在哪裡？        │            │
│      │      │○五四二三一│不詳人士：同款叉燒。      │            │
│      │      │號）謀利，交│甲○○：叉燒喔！          │            │
│      │      │易金額各一千│不詳人士：弄一些軟的（海洛│            │
│      │      │元，交易數量│          因）給我好嗎？  │            │
│      │      │（雖未表明，│甲○○：好阿！一千元有現金│            │
│      │      │然依交易金額│        吧！              │            │
│      │      │計算為海洛因│不詳人士：錢已經在我手上了│            │
│      │      │○．二公克、│甲○○：好，等一下就到。  │            │
│      │      │甲基安非他命│不詳人士：我在樓下喔！嗯！│            │
│      │      │○．四公克）│甲○○：你在地下室喔！好。│            │
│      │      │。          │                          │            │
├───┼───┼──────┼─────────────┼──────┤
│(二)    │許峰傑│許峰傑於九十│阿正：喂！鬥陣的！        │即檢察官九十│
│      │      │三年五月二十│許峰傑：誰！怎樣！好、好。│四年一月十七│
│      │      │一日十四時零│阿正：我阿正啦！          │日補充理由書│
│      │      │分十二秒，地│許峰傑：嘿！阿正！安那！  │之附件監聽譯│
│      │      │點未知，販賣│阿正：拿一張（毒品）來給我│文表(一)犯罪事│
│      │      │毒品軟的（海│許峰傑：好啦，是沒效嗎？  │實。        │
│      │      │洛因）給綽號│        軟的（海洛因）無效│            │
│      │      │「阿正」男子│        嗎？              │            │
│      │      │（電話號碼：│阿正：（海洛因）有效，擱蓋│            │
│      │      │二八二五八五│       茫（台語）         │            │
│      │      │八○八號），│許峰傑：有效呦！擱ㄟ。茫喔│            │
│      │      │交易金額一張│        ！好好！          │            │
│      │      │（一千元），│                          │            │
│      │      │交易數量（雖│                          │            │
│      │      │未表明，然依│                          │            │
│      │      │交易金額計算│                          │            │
│      │      │為○．二公克│                          │            │
│      │      │）。        │                          │            │
├───┼───┼──────┼─────────────┼──────┤
│(三)    │許峰傑│許峰傑於九十│不詳人士：喂！貓仔，我問你│即檢察官九十│
│      │      │三年五月二十│          一下。你手上有沒│四年一月十七│
│      │      │二日三時二十│          有軟的（海洛因）│日補充理由書│
│      │      │四分三十九秒│          ？              │之附件監聽譯│
│      │      │，地點未知，│許峰傑：有啦！            │文表(七)犯罪事│
│      │      │販賣毒品軟的│不詳人士：沒有嗎？        │實。        │
│      │      │（海洛因）給│許峰傑：有啦！            │            │
│      │      │不詳人士（電│不詳人士：有沒有半個，半錢│            │
│      │      │話號碼：○二│          （毒品）？有夠那│            │
│      │      │─八九五三○│          個量沒有。      │            │
│      │      │三三○）謀利│許峰傑：不知道。          │            │
│      │      │，交易數量半│不詳人士：我是人家馬上要的│            │
│      │      │錢（即一．八│許峰傑：那個是洗過的。    │            │
│      │      │七五公克），│不詳人士：那就等於完全沒空│            │
│      │      │交易金額（雖│          間了。          │            │
│      │      │未表明，然依│許峰傑：嗯！              │            │
│      │      │○．二公克一│                          │            │
│      │      │千元計算，為│                          │            │
│      │      │九千三百七十│                          │            │
│      │      │五元）。    │                          │            │
├───┼───┼──────┼─────────────┼──────┤
│(四)    │許峰傑│許峰傑於九十│阿彬：喂！我找貓仔嗎？    │即檢察官九十│
│      │      │三年五月二十│許峰傑：誰啊！            │四年一月十七│
│      │      │二日五時四十│阿彬：我火車龍的朋友阿彬。│日補充理由書│
│      │      │八分二十二秒│許峰傑：嘿！              │之附件監聽譯│
│      │      │，地點板橋市│阿彬：我要跟你處理一張軟的│文表(八)犯罪事│
│      │      │裕民街（福克│     （海洛因）           │實          │
│      │      │多超商），販│許峰傑：好啊！            │            │
│      │      │賣毒品軟的（│阿彬：要過去那裡？        │            │
│      │      │海洛因）給綽│許峰傑：裕民街。          │            │
│      │      │號「阿彬」男│阿彬：裕民街哪裡？        │            │
│      │      │子（電話號碼│許峰傑：福客多超商。      │            │
│      │      │：二九六四四│阿彬：我到那裡打給你還是怎│            │
│      │      │四五七號）謀│      樣？                │            │
│      │      │利，交易金額│許峰傑：多久？            │            │
│      │      │一張（一千元│阿彬：我五分鐘就到了。    │            │
│      │      │），交易數量│許峰傑：我現在正在忙呢！  │            │
│      │      │（雖未表明，│阿彬：不然我十分鐘到好嗎？│            │
│      │      │然依交易金額│許峰傑：好好。            │            │
│      │      │計算為○．二│阿彬：不然慢慢的騎，到那邊│            │
│      │      │公克）。    │      再打給你。好不好。  │            │
│      │      │            │許峰傑：好。              │            │
├───┼───┼──────┼─────────────┼──────┤
│(五)    │許峰傑│許峰傑於九十│阿坤：喂！貓仔嗎？我要找貓│即檢察官九十│
│      │      │三年五月二十│      仔，阿君，喂！貓仔知│四年一月十七│
│      │      │二日八時五十│      道啦，我要一千元分成│日補充理由書│
│      │      │六分一秒，地│      兩袋，五百元，五百元│之附件監聽譯│
│      │      │點板橋市福克│      的，好。            │文表(十)犯罪事│
│      │      │多超商，販賣│吳素真：喂！等一下，他在睡│實          │
│      │      │毒品（甲基安│        覺喔！阿坤，（貓仔│            │
│      │      │非他命）給綽│         ）喂！怎樣，你要 │            │
│      │      │號「阿坤」之│        分成兩袋，你到福客│            │
│      │      │子（電話號碼│         多超商再打給我。 │            │
│      │      │：二九九三六│阿坤：他人在睡覺喔！      │            │
│      │      │九○七號）謀│吳素真：嗯！你是誰，阿坤，│            │
│      │      │利，交易金額│        等一下。          │            │
│      │      │一張（一千元│許峰傑：喂！              │            │
│      │      │），交易數量│阿坤：喂！貓董，阿坤啦！  │            │
│      │      │（雖未表明，│許峰傑：嘿！安（安非他命）│            │
│      │      │然依交易金額│        那！              │            │
│      │      │計算為○．四│阿坤：一樣啦！我問你喔！  │            │
│      │      │公克）。    │      他以前跟你拿時曾經  │            │
│      │      │            │      五百元裝一袋ㄇ？    │            │
│      │      │            │許峰傑：我聽不懂你的意思！│            │
│      │      │            │阿坤：他說以前跟你拿時，  │            │
│      │      │            │      你曾一千元分作兩袋  │            │
│      │      │            │      五百元五百元，他說這│            │
│      │      │            │      樣跟你說你就知道。  │            │
│      │      │            │許峰傑：誰阿！「阿弟」嗎？│            │
│      │      │            │阿坤：沒有啦！不是，一樣都│            │
│      │      │            │      認識的。            │            │
│      │      │            │許峰傑：嘿！阿安那！      │            │
│      │      │            │阿坤：他在問啦！他叫我問  │            │
│      │      │            │      啦！他說以前拿過（毒│            │
│      │      │            │      品）一千元分做兩袋是│            │
│      │      │            │      嗎？一樣。          │            │
│      │      │            │許峰傑：你要拿多少啦？    │            │
│      │      │            │阿坤：一啦！              │            │
│      │      │            │許峰傑：嘿！一千元拿一千元│            │
│      │      │            │        的量（毒品）給你就│            │
│      │      │            │        對了。            │            │
│      │      │            │阿坤：把他分做兩個，因為兩│            │
│      │      │            │      ㄍ人。              │            │
│      │      │            │許峰傑：喔！你要分做兩個是│            │
│      │      │            │       嗎？你到福克多（超 │            │
│      │      │            │       商）再打給我。     │            │
│      │      │            │阿坤：好。                │            │
├───┼───┼──────┼─────────────┼──────┤
│(六)    │許峰傑│許峰傑於九十│阿弟：喂！鬥陣的          │即檢察官九十│
│      │      │三年五月二十│許峰傑：誰啊！            │四年一月十七│
│      │      │二日十六時二│阿弟：我阿弟仔！          │日補充理由書│
│      │      │十三分四十七│許峰傑：嘿安（安非他命）那│之附件監聽譯│
│      │      │秒，地點板橋│        ！                │文表(十四)犯罪事│
│      │      │市，販賣毒品│阿弟：現在方便嗎？        │實          │
│      │      │（甲基安非他│許峰傑：不管何時都有。    │            │
│      │      │命）給綽號「│阿弟：呦！兩張。          │            │
│      │      │阿弟」之人（│許峰傑：你同樣上來四樓。  │            │
│      │      │電話號碼：○│阿弟：用好一點的好嗎？    │            │
│      │      │九一一四二八│許峰傑：喂！今天拿給你那個│            │
│      │      │四九一號）謀│        怎樣！            │            │
│      │      │利，交易金額│阿弟：我就跟你說稍可以，我│            │
│      │      │兩張（二千元│      跟你說過了。        │            │
│      │      │），交易數量│許峰傑：因為等一下我朋友要│            │
│      │      │（雖未表明，│        拿來，現在這個是下│            │
│      │      │然依交易金額│        午半錢沒賣完的，就│            │
│      │      │計算為○．八│        是你說稍微有味道那│            │
│      │      │公克）。    │        個。              │            │
│      │      │            │阿弟：嘿！喔你現在要先拿這│            │
│      │      │            │      個給我就對了是嗎？許│            │
│      │      │            │峰傑：嘿啊！              │            │
│      │      │            │阿弟：好啦。              │            │
│      │      │            │許峰傑：還是你同樣拿二千來│            │
│      │      │            │        ，我先拿兩件給你，│            │
│      │      │            │        我朋友來再弄比較有│            │
│      │      │            │        味道的給你。      │            │
│      │      │            │阿弟：不必，你一樣先拿二千│            │
│      │      │            │      的量給我好了。      │            │
├───┼───┼──────┼─────────────┼──────┤
│(七)    │許峰傑│許峰傑於九十│阿彬：喂！找貓仔。        │即檢察官九十│
│      │      │三年五月二十│甲○○：喂！等一下。      │四年一月十七│
│      │      │三日二時六分│許峰傑：喂！              │日補充理由書│
│      │      │三秒，地點未│阿彬：喂！貓ㄟ喔！        │之附件監聽譯│
│      │      │知，販賣毒品│許峰傑：你是誰？          │文表(二十)犯罪事│
│      │      │軟的（海洛因│阿彬：我阿龍的朋友。昨天跟│實          │
│      │      │）給綽號：「│      你處理那個有沒有，你│            │
│      │      │阿彬」之人（│      現在有方便處理嗎？  │            │
│      │      │電話號碼：二│許峰傑：嗯！              │            │
│      │      │九六四四四五│阿彬：我要跟你處理一張（一│            │
│      │      │七號）謀利，│      千元）好嗎？        │            │
│      │      │交易金額一張│許峰傑：嗯！              │            │
│      │      │（一千元），│阿彬：因為我現在正在上班，│            │
│      │      │交易數量（雖│      麻煩你幫我送過來好嗎│            │
│      │      │未表明，然依│      ？我在後站這兒而已。│            │
│      │      │交易金額計算│許峰傑：後站哪裡？        │            │
│      │      │為○．二公克│阿彬：後站有一間原宿小鋼珠│            │
│      │      │）。        │       有沒有，介壽公園這 │            │
│      │      │            │       邊你知道嗎？館前東 │            │
│      │      │            │       路原宿小鋼珠。     │            │
│      │      │            │許峰傑：到時找誰呢？      │            │
│      │      │            │阿彬：我留壹支電話給你二五│            │
│      │      │            │      九四-三○三○你到打 │            │
│      │      │            │      電話進來說要找東林，│            │
│      │      │            │      因為我在公司叫東林，│            │
│      │      │            │      我就接，接了我就下來│            │
│      │      │            │      了。                │            │
│      │      │            │許峰傑：軟的（海洛因）一千│            │
│      │      │            │        元嗎？            │            │
│      │      │            │阿彬：嘿嘿！多久會到。    │            │
│      │      │            │許峰傑：差不多半小時      │            │
│      │      │            │阿彬：看能不能趕快一點，因│            │
│      │      │            │      為我現在正在難過，拍│            │
│      │      │            │      謝！                │            │
│      │      │            │許峰傑：不會，好。        │            │
├───┼───┼──────┼─────────────┼──────┤
│(八)    │許峰傑│許峰傑於九十│阿鈞：喂！貓仔嗎？        │即檢察官九十│
│      │      │三年五月二十│許峰傑：嗯！              │四年一月十七│
│      │      │三日十二時四│阿鈞：阿鈞。              │日補充理由書│
│      │      │十四分五十三│許峰傑：嘿！安（甲基安非他│之附件監聽譯│
│      │      │秒，地點板橋│        命）那？          │文表犯罪事│
│      │      │市滿天星遊戲│阿鈞：一張（一千元）。    │實。        │
│      │      │場，販賣毒品│許峰傑：一樣嗎？          │            │
│      │      │（甲基安非他│阿鈞：我現在在滿天星這裡，│            │
│      │      │命）給綽號「│      我在你。            │            │
│      │      │阿鈞」之人（│許峰傑：你在裡面等我嗎？  │            │
│      │      │電話號碼：二│阿鈞：不要太久喔！        │            │
│      │      │二五九四三三│許峰傑：好好。            │            │
│      │      │九號）謀利，│                          │            │
│      │      │交易金額一張│                          │            │
│      │      │（一千元），│                          │            │
│      │      │交易數量（雖│                          │            │
│      │      │未言明，然依│                          │            │
│      │      │交易金額計算│                          │            │
│      │      │為○．四公克│                          │            │
│      │      │）。        │                          │            │
└───┴───┴──────┴─────────────┴──────┘
附表三（被告黃錦清等四人間有犯意聯絡事實之監聽譯文）
┌──┬────────┬──────────────────┬──────┐
│編號│證明之事實      │通話內容                            │對照譯文表處│
├──┼────────┼──────────────────┼──────┤
│(一)  │不詳人士於九十三│許峰傑：喂！阿清，等一下，我朋友跟你│即檢察官九十│
│    │年五月二十二日零│        說，等一下。                │四年一月十七│
│    │時十一分十九秒，│黃錦清：喂！好啊！                  │日補充理由書│
│    │地點未知，販賣毒│不詳人士：喂！鬥陣兄你好。          │之附件話監聽│
│    │品硬的（安非他命│黃錦清：喂！有什問題說不要緊。      │譯文表(六)犯罪│
│    │）給黃錦清謀利；│不詳人士：我接四一的（毒品）差不多四│事實        │
│    │以及黃錦清也販賣│          張而已，品質當然都差不多，│            │
│    │毒品給予不詳人士│          我想說方便的話再弄兩張。  │            │
│    │，交易數量兩個（│黃錦清：阿對啦！我跟你商量一下。    │            │
│    │毒品）及一支（毒│不詳人士：嘿！                      │            │
│    │品）。          │黃錦清：明天你再弄一支給我，我剛用得│            │
│    │                │        那個四一，都不洗給你 。     │            │
│    │                │不詳人士：好啊！                    │            │
│    │                │黃錦清：明天再弄一支給我，我四一直接│            │
│    │                │        不要洗。空間（利潤）最少一比│            │
│    │                │        一點五。                    │            │
│    │                │不詳人士：這樣！那個沒關係！等一下，│            │
│    │                │          你再先弄兩個給我          │            │
│    │                │黃錦清：好啊！                      │            │
│    │                │不詳人士：好，ok。                  │            │
│    │                │黃錦清：你明天再弄一支給我好嗎？    │            │
│    │                │不詳人士：可以，好，我弄弄看。      │            │
│    │                │黃錦清：好。                        │            │
├──┼────────┼──────────────────┼──────┤
│(二)  │許峰傑於九十三年│許峰傑：喂！姐仔，不好意思，有就有，│即檢察官九十│
│    │五月二十一日十六│        沒有就沒有，要拿給你忘了。那│四年一月十七│
│    │時十八分一秒，以│        支要不要，我知道早上剛刷回來│日補充理由書│
│    │電話（○九三○三│        ，他拿盜卡去刷的，他刷那個一│之附件話監聽│
│    │三六六五九號）聯│        萬多元，聯強的去聯強刷的，我│譯文表(二)犯罪│
│    │絡詹美琪，電話中│        趕快打電話問他，但是我怕出差│事實        │
│    │二人核對販毒帳款│        錯，我會怕，我現在馬上問他，│            │
│    │（所販毒之欠賬差│        馬上打給你。                │            │
│    │額），許峰傑尚積│詹美琪：怎樣；嗎？我知道，帶回去好啊│            │
│    │欠詹美琪一萬四千│        。不要緊，我知道，要，他要賣│            │
│    │元。            │        多少？不會這個一點點而已，怎│            │
│    │                │        樣會出差錯，好。            │            │
│    │                │許峰傑：拍謝，忘了和你對帳，是不是還│            │
│    │                │        一萬四千元？對不對？        │            │
│    │                │詹美琪：一萬四千元喔！剛剛來這個嗎？│            │
│    │                │許峰傑：嘿啊！                      │            │
│    │                │詹美琪：對啊！                      │            │
│    │                │許峰傑：不好意思，忘了跟你說一下我就│            │
│    │                │        跑出來，身上又只帶一千元回來│            │
│    │                │詹美琪：帶回去好啊！                │            │
├──┼────────┼──────────────────┼──────┤
│(三)  │許峰傑於九十三年│許峰傑：喂！阿清，我貓仔。          │即檢察官九十│
│    │五月二十一日二十│黃錦清：嘿！                        │四年一月十七│
│    │二時七分十九秒，│許峰傑：你跟我說你拿四分之一那個（毒│日補充理由書│
│    │電話聯絡黃錦清，│        品），我們○．五那個過來。  │之附件話監聽│
│    │二人談論共同將購│黃錦清：安那！                      │譯文表(五)犯罪│
│    │入之毒品海洛因摻│許峰傑：他們選四分之一軟的（海洛因）│事實        │
│    │渣混合後，再度轉│黃錦清：嗯。                        │            │
│    │售不特定人施用賺│許峰傑：我跟他說見面沒比你聽有ㄇ，但│            │
│    │取中間之利潤圖利│        是我們有洗○．五的，聽有嗎？│            │
│    │（亦即黃錦清、許│黃錦清：你說多少呢？                │            │
│    │峰傑討論毒品摻葡│許峰傑：四分之一的，四分之一的而已。│            │
│    │萄糖《即所稱洗藥│黃錦清：空間（利潤）多少給他？      │            │
│    │》之比例及可得之│許峰傑：我說我們洗○．五有沒有，空間│            │
│    │利潤《即所稱空間│        留比一給他，好不好。        │            │
│    │》）。          │黃錦清：嗯！                        │            │
│    │                │許峰傑：盡量我們不要洗太多，我怕漏氣│            │
│    │                │        你聽有ㄇ？                  │            │
│    │                │黃錦清：喔！                        │            │
│    │                │許峰傑：因為他們後面還有很多人跟我們│            │
│    │                │        合作。                      │            │
│    │                │黃錦清：喔！                        │            │
│    │                │許峰傑：你聽的懂我的意思ㄇ！手機在我│            │
│    │                │        這裡。                      │            │
│    │                │黃錦清：好啦！我等一下馬上過去你那裡│            │
│    │                │許峰傑：嘿阿！三頻的，好，你先過來  │            │
│    │                │        再說好嗎。                  │            │
│    │                │黃錦清：好。                        │            │
├──┼────────┼──────────────────┼──────┤
│(四)  │黃錦清於九十三年│黃錦清：喂！手機弄得怎樣？          │即檢察官九十│
│    │五月二十二日十四│許峰傑：手機還沒給我消息，他馬上弄馬│四年一月十七│
│    │時五十六分三十五│        上好，我跟你講阿清，我有幫你│日補充理由書│
│    │秒，地點板橋市，│        拿二克（毒品）去給我朋友ㄌ。│之附件話監聽│
│    │交付毒品軟的（海│黃錦清：嗯！                        │譯文表(十三)犯罪│
│    │洛因）給許峰傑（│許峰傑：我都秤給他，秤含塑膠袋的，含│事實        │
│    │亦即黃錦清詢問許│        袋二公克（毒品）。          │            │
│    │峰傑毒品海洛因、│黃錦清：機子多久會給你消息。        │            │
│    │甲基安非他命銷售│許峰傑：手機ㄇ？應該半個小時，我現在│            │
│    │之情形，黃錦清並│         馬上打給他。               │            │
│    │表明要帶毒品海洛│黃錦清：我昨天跟他講的很阿沙力，你記│            │
│    │因予許峰傑）。  │        得我昨天跟你講的那一支ㄇ？  │            │
│    │                │許峰傑：我怎麼知道你昨天跟我講那壹支│            │
│    │                │黃錦清：不要跟那個一樣就好了。      │            │
│    │                │許峰傑：我知道。                    │            │
│    │                │黃錦清：你那邊東西還有ㄇ？          │            │
│    │                │許峰傑：我東西ㄇ（毒品）？軟的（海洛│            │
│    │                │        因）剩三包而已。            │            │
│    │                │黃錦清：這樣我等一下要出門時到你那邊│            │
│    │                │許峰傑：弄好一點的來                │            │
│    │                │黃錦清：好。                        │            │
│    │                │許峰傑：硬的（安非他命）還有，沒什銷│            │
│    │                │        售出去。                    │            │
│    │                │黃錦清：現在剩○．五已              │            │
│    │                │許峰傑：我那二克有幫你拿給他硬的（安│            │
│    │                │        非他命）那個。              │            │
│    │                │黃錦清：好啦！事後再補給你。好。    │            │
│    │                │許峰傑：嘿阿，好。                  │            │
├──┼────────┼──────────────────┼──────┤
│(五)  │許峰傑於九十三年│許峰傑：喂！阿清ㄝ，我貓仔。        │即檢察官九十│
│    │五月二十三日十六│黃錦清：嘿！                        │四年一月十七│
│    │時二十分一秒，與│許峰傑：我現在要過去家裡喔！        │日補充理由書│
│    │黃錦清約定要去黃│黃錦清：過來啊！                    │之附件話監聽│
│    │錦清、詹美琪住處│許峰傑：嘿阿！我現在要過去拿軟的（海│譯文表犯罪│
│    │拿取毒品軟的（海│        洛因）。                    │事實        │
│    │洛因）。        │黃錦清：過來啊！                    │            │
│    │                │許峰傑：我和我女友啦！              │            │
├──┼────────┼──────────────────┼──────┤
│(六)  │詹美琪於九十三年│黃錦清：喂！你還在睡覺。            │即檢察官九十│
│    │五月二十三日十三│詹美琪：嗯！我正茫啦！              │四年一月十七│
│    │時五十四分二秒，│黃錦清：我要過去你那裡拿軟的（海洛因│日補充理由書│
│    │約定交付毒品予黃│        ）。                        │之附件話監聽│
│    │錦清送貨給購毒者│詹美琪：誰要？                      │譯文表犯罪│
│    │「小陸」之人。  │黃錦清：「小陸」要的                │事實        │
│    │                │詹美琪：要多少？                    │            │
│    │                │黃錦清：要一張而已。                │            │
│    │                │詹美琪：一張送那麼遠板橋。          │            │
│    │                │黃錦清：順便去找貓仔。              │            │
│    │                │詹美琪：「黑貓」不是過去四樓        │            │
│    │                │黃錦清：哪有？                      │            │
├──┼────────┼──────────────────┼──────┤
│(七)  │詹美琪於九十三年│黃錦清：喂！                        │即檢察官九十│
│    │五月二十三日十四│詹美琪：四萬四的錢呢？你跟他大嫂拿四│四年一月十七│
│    │時三十六分十六秒│        萬四的原的（海洛因用為滲雜品│日補充理由書│
│    │，電話聯絡黃錦清│        ）呢？你身上嗅不到四萬四的錢│之附件話監聽│
│    │，詢問黃錦清將所│        ，拿一萬給「阿龍」（黃水龍）│譯文表犯罪│
│    │販賣毒品海洛因之│        是嗎？身上還有二萬，剩三萬。│事實        │
│    │款項拿去何處，為│黃錦清：「黑貓」那邊還八千。        │            │
│    │何沒賺回來，連本│詹美琪：才三萬八千。要四萬四元的錢沒│            │
│    │錢都不夠（亦即被│        回來你是在做什軟的（海洛因）│            │
│    │告詹美琪與黃錦清│        啦！那個（毒品）至少要賺四萬│            │
│    │間討論販賣毒品海│        四的東西呢，你竟然不太緊，本│            │
│    │洛因收益之事宜）│        錢快不夠，你是在搞什麼。    │            │
│    │。              │黃錦清：每次講話講一講，講到最面又開│            │
│    │                │        始罵人。                    │            │
│    │                │詹美琪：我是罵什麼啦！為什麼你要做出│            │
│    │                │        讓人家罵，為什麼？人家喜歡罵│            │
│    │                │        人嗎？                      │            │
│    │                │黃錦清：我說說到最後又我錯了。      │            │
│    │                │詹美琪：不是我問你，我跟你講這些錯了│            │
│    │                │        ㄇ？你不要常講這種話，你為什│            │
│    │                │        麼做到讓人講，要賺四萬四的東│            │
│    │                │        西呢？結果沒看到錢，連本錢都│            │
│    │                │        快不夠，你是在幹麻我問你，你│            │
│    │                │        是在幹麻？自己做到這樣還說人│            │
│    │                │        罵你，你在幹麻，為什你會沒錢│            │
│    │                │        啦，我問你啦軟的（海洛因）至│            │
│    │                │        少要賺一倍以上，是不是啦。  │            │
│    │                │黃錦清：現在要怎樣賺一倍以上，      │            │
│    │                │詹美琪：怎沒辦法呢？                │            │
│    │                │黃錦清：「黑貓」那邊我要怎樣賺一倍以│            │
│    │                │        上。                        │            │
│    │                │詹美琪：「黑貓」才拿多少而已，我問你│            │
│    │                │        「黑貓」才拿多少。          │            │
│    │                │許峰傑：他現在拿的東西拿那個四一銷售│            │
│    │                │        整天。                      │            │
│    │                │詹美琪：「阿龍」他嫂子那裡拿一錢回來│            │
│    │                │        ，至少要賺半錢回來，為什麼沒│            │
│    │                │        賺，你稿到錢都不夠，你還拿兩│            │
│    │                │        錢回來呢？拿兩錢回來，不要說│            │
│    │                │        賺兩錢，至少也要賺一錢回來是│            │
│    │                │        不是？我是以最保守洗○．五的│            │
│    │                │        估，要賺一錢二萬兩，你都沒見│            │
│    │                │        到錢，你都沒檢討，，才來說別│            │
│    │                │        人罵你，為什你沒賺錢，軟的（│            │
│    │                │        海洛因）是比硬的（安非他命）│            │
│    │                │        好賺多了，結果你有沒有賺，是│            │
│    │                │        請人請光了嗎？冒險你在冒險，│            │
│    │                │        好到別人，你在搞什麼？你在搞│            │
│    │                │        刑期的啦！阿龍有辦法賺你為什│            │
│    │                │        麼沒辦法賺，一樣是由他大嫂那│            │
│    │                │        邊出來的，做這個很緊張的事情│            │
│    │                │        ，很危險的事，搞到你沒賺，這│            │
│    │                │        樣有價值嗎？我接個電話在打給│            │
│    │                │        你。                        │            │
│    │                │黃錦清：那個誰啊！                  │            │
│    │                │詹美琪：沒有名字的，無姓名啊        │            │
│    │                │黃錦清：打給我不知道是誰，剛打給我也│            │
│    │                │        沒名字。                    │            │
│    │                │詹美琪：沒有名字的，無姓名啊，不接了│            │
│    │                │        ，老公我是擔心你勞累，怕你累│            │
│    │                │        壞了，你懂不懂。            │            │
└──┴────────┴──────────────────┴──────┘
附表四
┌──┬────────┬──────────────────┬──────┐
│編號│公訴意旨指稱證明│通話內容                            │對照譯文表處│
│    │之事實          │                                    │            │
├──┼────────┼──────────────────┼──────┤
│(一)  │甲○○於九十三年│甲○○：喂！阿力，你硬的（安非他命）│即檢察官九十│
│    │五月二十二日二十│        要多少？                    │四年一月十七│
│    │三時十七分四秒，│阿力：不多。                        │日補充理由書│
│    │地點未知，販賣毒│甲○○：多少啊？                    │之附件話監聽│
│    │品給綽號「阿力」│阿力：大慨一、二張吧！              │譯文表(十八)犯罪│
│    │之人（電話號碼：│甲○○：一、二張，到底是一張還是二張│事實        │
│    │00000000│                                    │            │
│    │五四）謀利，交易│                                    │            │
│    │數量共兩張，交易│                                    │            │
│    │金額未知。      │                                    │            │
├──┼────────┼──────────────────┼──────┤
│(二)  │許峰傑於九十三年│不詳人士：喂！貓仔，那麼熱鬧。      │即檢察官九十│
│    │五月二十二日十八│許峰傑：在新莊我女朋友他家。        │四年一月十七│
│    │時五十八分十一秒│不詳人士：我等一下要去五股，你有沒有│日補充理由書│
│    │，地點未知，販賣│          問你朋友，三百那個，他現在│之附件話監聽│
│    │毒品軟的（指海洛│          手頭有沒有許峰傑：你要幾粒│譯文表(十五)犯罪│
│    │因）給予不詳人士│          ？                        │事實。      │
│    │（電話號碼：八九│不詳人士：兩粒。                    │            │
│    │五三○三三○）謀│許峰傑：兩粒怎樣子？                │            │
│    │利，交易數量共一│不詳人士：兩粒，我這邊有車，等一下要│            │
│    │張，交易金額未知│          駛車進來）。              │            │
│    │。              │許峰傑：我打電話跟他說，差不多八點半│            │
│    │                │        左右。                      │            │
│    │                │不詳人士：好好。                    │            │
├──┼────────┼──────────────────┼──────┤
│(三)  │許峰傑於九十三年│伯宏：喂！黑貓喔！，一千元就好，你要│即檢察官九十│
│    │五月二十二日十三│      拿到我家樓下ㄇ？好。          │四年一月十七│
│    │時十五分四十八秒│許峰傑：你誰！                      │日補充理由書│
│    │，地點未知，販賣│伯宏：我伯宏喔                      │之附件話監聽│
│    │毒品給綽號「伯宏│許峰傑：伯宏喔！我現在要回去ㄌ。    │譯文表(十二)犯罪│
│    │」之人（電話號碼│伯宏：一包就好                      │事實        │
│    │：0000000│許峰傑：我等一下到樓下再打給你      │            │
│    │四九一）謀利，交│伯宏：喔！你要拿到我家樓下。        │            │
│    │易數量一包，交易│許峰傑：好嗎？                      │            │
│    │金額未知。      │伯宏：好好。                        │            │
├──┼────────┼──────────────────┼──────┤
│(四)  │許峰傑及甲○○二│不詳人士：喂！我找貓仔。            │即檢察官九十│
│    │人於九十三年五月│吳素真：喂！他在廁所呢，好，好，等一│四年一月十七│
│    │二十二日六時零分│        下就到，好，好。            │日補充理由書│
│    │七秒，地點板橋市│不詳人士：啊！我在等他拿東西（毒品）│之附件話監聽│
│    │福克多超商，販賣│          下來呢？                  │譯文表(九)犯罪│
│    │毒品給不詳人士（│吳素真：唷！好，那我們等一下就到。  │事實        │
│    │電話號碼：二二五│不詳人士：看可不可以快一點？我現在很│            │
│    │九四二五九）謀利│          難過，我現人在福克多超商這│            │
│    │，交易數量未知，│          兒。                      │            │
│    │交易金額未知。  │吳素真：好。                        │            │
│    │                │不詳人士：謝謝！                    │            │
├──┼────────┼──────────────────┼──────┤
│(五)  │許峰傑於九十三年│不詳人士：喂！貓ㄟ喔，，二千的是剛剛│即檢察官九十│
│    │五月二十二日二十│          店，可是錢我還沒回去收，還│四年一月十七│
│    │時二分十四秒，地│          在找。                    │日補充理由書│
│    │點新莊市，販賣毒│許峰傑：嗯恩！等一下回去再到店裡去收│之附件話監聽│
│    │品給予不詳人士（│        ，你到了ㄇ？                │譯文表(十七)犯罪│
│    │電話號碼：○九一│不詳人士：等一下你要再準備一個二千的│事實        │
│    │0000000）│          喔！                      │            │
│    │謀利，交易數量共│許峰傑：你現在是有順便拿走還是沒，跟│            │
│    │兩張，交易金額二│        二千元的有要拿走ㄇ？共三千元│            │
│    │千元。          │不詳人士：二千的是剛剛店裡打來說要兩│            │
│    │                │          張的東西。                │            │
│    │                │許峰傑：共多少？                    │            │
│    │                │不詳人士：三張阿！不過錢我還沒跟他收│            │
│    │                │許峰傑：沒關係，你就先拿回去，等一  │            │
│    │                │        下我過去中和收就好ㄌ。      │            │
│    │                │不詳人士：嘿啊！                    │            │
│    │                │許峰傑：你到了ㄇ？                  │            │
│    │                │不詳人士：我現在找龍安路阿！        │            │
│    │                │許峰傑：不好意思，朋友在家裡你聽有ㄇ│            │
│    │                │        ，出入複雜。                │            │
│    │                │不詳人士：我知道很複雜。龍安路麻跟西│            │
│    │                │          盛街。                    │            │
│    │                │許峰傑：你到了在打給我，不好意思。  │            │
├──┼────────┼──────────────────┼──────┤
│(六)  │許峰傑於九十三年│不詳人士：喂！                      │即檢察官九十│
│    │五月二十三日零時│許峰傑：喂！你沒拿錢給素真喔。      │四年一月十七│
│    │十二分四十三秒，│不詳人士：我剛剛不是打電話跟你講了許│日補充理由書│
│    │地點未知，打電話│峰傑：哪有！你不是說一千元現金，    │之附件話監聽│
│    │給不詳人士（電話│        我去跟吳素真要，他說你要欠著│譯文表(十九)犯罪│
│    │號碼：○九一五九│不詳人士：我那時不是打電話跟你說。  │事實        │
│    │七五一五三）要收│許峰傑：何時？                      │            │
│    │販毒品之金錢一千│不詳人士：你說要到了，說到一半電話就│            │
│    │元。            │           掛斷了。                 │            │
│    │                │許峰傑：我怎知道你後來打電話來說一千│            │
│    │                │        元現金我怎知道，我跟甲○○要│            │
│    │                │        錢，他說你沒拿給他，這樣啊。│            │
├──┼────────┼──────────────────┼──────┤
│(七)  │許峰傑於九十三年│許峰傑：喂！                        │即檢察官九十│
│    │五月二十三日五時│不詳人士：喂！黑貓你那邊有ㄇ？，，  │四年一月十七│
│    │三十八分十二秒，│許峰傑：有啊！                      │日補充理由書│
│    │地點未知，販賣毒│不詳人士：你在哪裡？                │之附件話監聽│
│    │品軟的（指海洛因│許峰傑：夜市。                      │譯文表犯罪│
│    │）給予不詳人士（│不詳人士：我們這邊的夜市ㄇ？        │事實        │
│    │電話號碼：○九一│許峰傑：對。                        │            │
│    │0000000）│不詳人士：唷！要在哪裡相等。        │            │
│    │謀利，交易數量共│許峰傑：都可以。春成那裡福客多      │            │
│    │兩張，交易金額二│不詳人士：我現在在這裡而已。我要兩張│            │
│    │千元。          │         啦（二千元）！             │            │
│    │                │許峰傑：好，我再多一點給你。        │            │
│    │                │不詳人士：好。                      │            │
├──┼────────┼──────────────────┼──────┤
│(八)  │詹美琪於九十三年│小張：喂！美琪。                    │即檢察官九十│
│    │五月二十三日十五│詹美琪：嗯！怎樣！                  │四年一月十七│
│    │時三十三分三十九│小張：我小張啦！你方便ㄇ？幫我處理一│日補充理由書│
│    │秒，地點：中和市│      張（一千元）。                │之附件話監聽│
│    │光華街，販賣毒品│詹美琪：有阿！                      │譯文表（二十│
│    │給予綽號：小張（│小張：我幫朋友處理的，幫我包裝一下，│五）犯罪事實│
│    │電話號碼：○九三│      我現在人在中和。              │            │
│    │0000000）│詹美琪：你朋友有沒有拿錢給你。      │            │
│    │謀利，交易數量共│小張：有錢在我身上。                │            │
│    │一張，交易金額一│詹美琪：唷！                        │            │
│    │千元。          │小張：這次先處理，上次跟你借的那一包│            │
│    │                │      ，下次有再給你好不好。        │            │
│    │                │詹美琪：這樣子喔！                  │            │
│    │                │小張：對阿！這次幫別人處理。        │            │
│    │                │詹美琪：你在哪裡？                  │            │
│    │                │小張：我在中和景平路。              │            │
│    │                │詹美琪：你現在在中和哪裡？          │            │
│    │                │小張：剛好下秀朗橋這邊。            │            │
│    │                │詹美琪：我也在中和水源路ㄝ。        │            │
│    │                │小張：你在哪裡？水源路我知道，在保平│            │
│    │                │      路那邊                        │            │
│    │                │詹美琪：光華街你知不知道？          │            │
│    │                │小張：我知道。                      │            │
│    │                │詹美琪：光華街這裡的水源路阿！光街跟│            │
│    │                │        這個中山路有沒有。          │            │
│    │                │小張：我到那裡的7-11超商再打給你。  │            │
│    │                │詹美琪：好好。                      │            │
├──┼────────┼──────────────────┼──────┤
│(九)  │詹美琪於九十三年│詹美琪：喂！                        │即檢察官九十│
│    │五月二十一日十五│不詳人士：嘿安那！                  │四年一月十七│
│    │時四十六分五十秒│詹美琪：你不是說要過來看硬的（指安非│日補充理由書│
│    │，地點未知，販賣│        他命毒品）。                │之附件話監聽│
│    │毒品硬的（指安非│不詳人士：還沒，我在開庭呢？        │譯文表(三)犯罪│
│    │他命）給予不詳人│詹美琪：開什麼庭？                  │事實        │
│    │士（電話號碼：○│不詳人士：是開以前的案子            │            │
│    │00000000│詹美琪：喔這樣喔！                  │            │
│    │五）謀利，交易數│不詳人士：嘿！我回去再打給你。      │            │
│    │量未知，交易金額│詹美琪：好好。                      │            │
│    │未知            │                                    │            │
└──┴────────┴──────────────────┴──────┘
